【裁判字號】    94,消簡上,11
【裁判日期】    950301
【裁判案由】    損害賠償
【裁判全文】
臺灣臺北地方法院民事判決            94年度消簡上字第11號
上  訴  人  甲○
被上訴人    和泰汽車股份有限公司
法定代理人  丙○○
訴訟代理人  乙○○
上列當事人間請求損害賠償事件，上訴人對於中華民國94年9月
15日本院臺北簡易庭94年度北消簡字第20號第一審判決提起上訴
，本院於中華民國95年2月14日言詞辯論終結，判決如下：
    主  文
上訴駁回。
第二審訴訟費用由上訴人負擔。
    事  實
甲、上訴人方面：
一、聲明：(一)原判決廢棄。(二)被上訴人應給付上訴人新台幣（下
    同）185,625元。(三)訴訟費用由被上訴人負擔。
二、陳述：除與原審判決書所載者相同茲予引用外，補稱：民國
    （下同）92年6月間上訴人向被上訴人購買車號6E-819號之
    自用小客車（下簡稱系爭小客車），為響應政府推行科技升
    級，改進車輛性能壽命，淨化大地空氣，乃委由財團法人車
    輛研究測試中心審驗合格之運寶實業股份有限公司（下簡稱
    運寶公司）將系爭小客車合法改裝成瓦斯車據以營業，詎94
    年3月16日系爭小客車於行駛中無故引擎發生爆裂，因而受
    有185,625元之損害。而依被上訴人發給之系爭車輛使用手
    冊記載「．．如果你有任何需要，各經銷商均可提供周詳的
    保養和妥善的服務。．．產品設計不斷的精益求精．．」等
    ，是被上訴人未履行上開義務，而提供系爭有瑕疵之小客車
    予上訴人，並不告知發生損害之詳細原因，自應給付上訴人
    所受之損害。
三、證據：援用原審之立證方法外，另提出系爭小客車使用手冊
    、財團法人車輛研究測試中心函、運寶公司營利事業登記證
    、工廠登記證、運寶公司雙燃料環保車車主使用手冊、報紙
    報導、存證信函各一件為證。
乙、被上訴人方面：
一、聲明：上訴駁回。
二、陳述：除與原審判決書所載者相同茲予引用外，補稱：系爭
    小客車並無瑕疵，損害發生原因乃上訴人擅自改裝，及改裝
    後又使用不當肇致，故被上訴人自無庸負損害賠償責任。依
    系爭車輛之使用手冊記載「加油須知」燃油種類：使用92或
    更高之無鉛汽油，並載明「自行改裝」雖在保證期間內，恕
    難受理補償等語，惟上訴人於92年間卻自行委託94年1月12
    日才取得「液化石油氣汽車車型審驗合格證明」之運寶公司
    改裝系爭車輛為瓦斯營業車，與上開系爭小客車使用手冊約
    定之燃油規定及禁止改裝等規定相背；同時使用改裝瓦斯小
    客車時，其使用標準程序乃先以汽油啟動後，再切換為瓦斯
    燃料，惟上訴人之使用人使用改裝後系爭小客車營業時，並
    未依上開標準程序以汽油啟動，而直接以瓦斯啟動，造成瓦
    斯屯積於進氣岐管內，因壓差產生回火，造成進氣岐管爆裂
    ，故本件損害發生原因，為上訴人將系爭小客車改裝為瓦斯
    車同時不當使用，並非系爭小客車有瑕疵。末按系爭小客車
    雖由被上訴人所屬修理廠修復，但有關修理費用（進氣岐管
    等之修復費用）亦由運寶公司代上訴人給付予被上訴人，亦
    足證本件損害之發生非因系爭小客車本身瑕疵所致，被上訴
    人自無庸負賠償責任。
三、證據：援用原審之立證方法。
    理  由
一、上訴人於原審起訴主張向被上訴人購買之系爭小客車，經合
    法改裝瓦斯車行駛後，於94年3月16日發生進氣岐管爆炸而
    受有損害，是起訴請求被上訴人賠償損害；上訴意旨則補稱
    系爭小客車改裝符合國家標準及法令，故發生本件損害是系
    爭小客車本身瑕疵所致，故被上訴人應賠償上訴人所受損失
    等語。被上訴人則以上訴人將系爭小客車改裝為瓦斯車及使
    用瓦斯為燃料，均非系爭小客車正常使用方法，同時上訴人
    又未正確使用改裝瓦斯車始發生進氣岐管爆裂之損害，故本
    件損害發生原因非系爭小客車有瑕疵，被上訴人無庸負損害
    賠償責任等語資為抗辯。
二、經查兩造對於下開事實並不爭執，並有系爭小客車諮詢表、
    使用手冊、工作傳票附原審卷可查，是自堪信為真實。
（一）上訴人於92年6月17日，向被上訴人經銷商即北都汽車股
      份有限公司（下稱北都汽車公司）購買系爭車號6E-819號
      營業小客車乙輛，於購買後隨即合法改裝成瓦斯車並以之
      經營計程車使用，94年3月16日上訴人之使用人駕駛系爭
      小客車營業行駛中發生進氣岐管爆裂，經上訴人將系爭小
      客車交由北都汽車公司安坑服務廠進行檢修，修理費用
      21,891元由運寶公司之保險公司支付。
（二）上訴人主張應依瑕疵擔保法律規定請求被上訴人賠償94年
      3月16日起至94年8月5日止共4個半月，每月以2,250元計
      算之靠行費用10,125元、營業損失175,500元（每日以1,
      300元計算），合計185,625元之損失。
（三）系爭小客車所附之使用手冊內「加油須知」記載，該車輛
      應使用92無鉛或更高檔次之無鉛汽油（非專為改裝為瓦斯
      車使用）、使用人有「自行改裝」車輛者，則雖該車輛仍
      於保固期間內，被上訴人亦不負擔保固責任。
三、而兩造於本院審理時，協商整理爭點為：本件被上訴人出賣
    予上訴人之系爭車輛是否有瑕疵？若有瑕疵上訴人得請求之
    本件損失金額為多少？經查系爭小客車進氣岐管爆裂，並非
    上訴人出賣予上訴系爭小客車有瑕疵。
（一）系爭小客車進氣岐管爆裂，乃因改裝使用瓦斯為燃料後，
      使用人未依標準程序以汽油啟動，而直接以瓦斯啟動，造
      成瓦斯屯積於進氣岐管內，因壓差產生回火，發生進氣岐
      管爆裂等情，業據被上訴人於原審陳述明確，並提出上訴
      人不爭執之系爭小客車諮詢表（原審卷第11頁）、工作傳
      票（原審卷第17頁）可稽，是自堪信為真實。從而被上訴
      人業經舉證證明系爭小客車「進氣岐管爆裂」發生之損害
      ，並非被上訴人出賣與上訴人系爭小客車原有「瑕疵」所
      造成。再查系爭小客車發生前述進氣岐管爆裂等損害後，
      由被上訴人之經銷商北都汽車公司安坑服務廠修復完畢
      ，而修理費用21,891元則由運寶公司代為支付，亦足間接
      證明本件系爭小客車進氣岐管發生損害，是改裝為瓦斯車
      時改裝不當及使用不當所致。
（二）依兩造所提出系爭小客車使用手冊明確載明，系爭小客車
      應使用辛烷值為92或以上之無鉛氣油作為燃料，同時若自
      行改裝，被上訴人亦不負「新車保證」之保證責任。而
      本件如前述，上訴人逕行使用瓦斯而非無鉛汽油作為系爭
      小客車之燃料，同時又併將系爭小客車「自行改裝」為「
      瓦斯車」，從而被上訴人抗辯稱無庸依兩造間約定對系爭
      小客車負保證免費修理及保證責任等語自屬有據。
（三）綜合上述，被上訴人抗辯系爭小客車出售予上訴人時，業
      已符合現時科技或專業水準可合理期待之安全性同時無瑕
      疵等即屬有據。而系爭小客車進氣岐管爆裂乃因上訴人將
      系爭小客車改裝及不當使用改裝後瓦斯車所致，是上訴人
      以瑕疵為由請求被上訴人賠償所受損害，即非有據。又本
      件被上訴人無需負損害賠償責任，從而上訴人因此所受損
      害金額究為多少即無庸再予審認。又本件事證已明，兩造
      間其餘爭點、攻擊防防禦方法、提出未經斟酌之證據，核
      均與判斷結果，爰不一一論述。
四、綜上所述，上訴人主張系爭小客車有瑕疵造成損害不足採，
    是上訴人執此主張被上訴人應賠償其因此所受損害云云，自
    屬無據，不應准許。原審為上訴人敗訴之判決，並無不合。
    上訴意旨指摘原判決不當，求予廢棄改判，為無理由，應予
    駁回。
五、據上論結，本件上訴為無理由，依民事訴訟法第436條之1第
    3項、第449條第1項、第78條判決如主文。
中    華    民    國    95    年    3    月    1    日
                 民事第四庭    審判長法  官   林麗玲
                                     法  官   林玲玉
                                     法  官   洪遠亮
以上正本係照原本作成
本件當事人須以本判決適用法律顯有錯誤為上訴理由時，始得於
本判決送達後二十日內向本院提出上訴狀，如已於本判決宣示後
送達前提起上訴者，應於判決送達後十日內補具上訴理由（均按
他造當事人之人數附繕本），並經本院許可後方得上訴最高法院
。
中    華    民    國    95    年    3     月    2     日
                                      書記官  柯金珠


司法院資訊處製作；財團法人民間司法改革基金會備份。
